【裁判字號】    99,審易,248
【裁判日期】    991021
【裁判案由】    竊盜
【裁判全文】
臺灣新竹地方法院刑事判決             99年度審易字第248號
公  訴  人  臺灣新竹地方法院檢察署檢察官
被      告  丙○○
上列被告因竊盜案件，經檢察官提起公訴（99年度偵字第1277號
），本院改依簡式審判程序判決如下：
    主  文
丙○○犯竊盜罪，共二罪，分別處有期徒刑貳月，如易科罰金，
均以新臺幣壹仟元折算壹日。應執行有期徒刑月，如易科罰金
，以新臺幣壹仟元折算壹日。緩刑貳年，緩刑期內付保護管束，
並應於判決確定後壹年內向指定之政府機關、政府機構、行政法
人、社區或其他符合公益目的之機構或團體提供肆拾小時之義務
勞務。
    事實及理由
壹、構成犯罪事實：
一、丙○○基於意圖為自己不法所有之竊盜犯意，於民國99年2
    月7 日下午1 時52分許，在位於新竹市○區○○路578 號之
    全聯福利中心新竹店，趁該店負責人乙○○疏於注意之際，
    徒手竊取架上之「桂格養氣人蔘冬蟲夏草滋補液」1 盒，得
    手後未結帳旋即離去。又另行起意，基於意圖為自己不法所
    有之竊盜犯意，於同日下午2 時30分許，在位於新竹市○區
    ○○路226 號之全聯福利中心民生店，趁該店店員甲○○疏
    於注意之際，徒手竊取架上之「桂格氧氣人蔘液」1 盒，得
    手後未結帳正欲離去時，因防盜警報器發生聲響，而為甲○
    ○在該店門口攔住並報警處理，始查悉上情。
二、案經乙○○、甲○○訴由新竹市警察局第二分局報告臺灣新
    竹地方法院檢察署檢察官偵查起訴。
貳、認定犯罪事實所根據的證據及理由：
一、被告丙○○於審理中之自白（見本院卷第34-35頁、第36-38
    頁）。
二、證人即告訴人乙○○於警詢及偵查中之證述（見偵查卷第9-
    10頁 、第38-39頁）。
三、證人即告訴人甲○○於警詢及偵查中之證述（見偵查卷第11
    -12頁、第39頁）。
四、新竹市警察局第二分局搜索扣押筆錄、贓物認領保管單、刑
    案現場照片、監視器翻拍照片、監視器錄影光碟（見偵查卷
    第15-27頁、第44-46頁、第48-51之1頁）。
、論罪科刑的理由：
一、論罪：
（一）核被告丙○○本件2 次所為，均係犯刑法第320 條第1 項
      之竊盜罪。
（二）數罪併罰：被告丙○○所犯上開2 竊盜罪間，犯意各別、
      行為可分，應予以分別論罪、合併處罰之。
二、科刑：
（一）審酌被告素行不佳，前有3 次竊盜、1 次賭博前科紀錄（
      惟均不構成累犯），有臺灣高等法院被告前案紀錄表1 份
      在卷可稽。被告竟不知警惕，僅因欲送禮給親朋舊故而再
      次行竊，任意竊取他人財物，其所為顯不尊重他人財產權
      益，及竊盜所得財物之價值非鉅，且均由被害人摯據領回
      ，以及被告犯後於本院審判程序中尚能坦承犯行等一切情
      狀，分別量處如主文所示之刑，並定其應執行刑，及諭知
      易科罰金之折算標準，以示懲儆。
（二）被告前曾因故意犯罪受有期徒刑以上刑之宣告，執行完畢
      或赦免後，5 年以內未曾因故意犯罪受有期徒刑以上刑之
      宣告者，有臺灣高等法院被告前案紀錄表1 份在卷可憑，
      其因一時失慮致罹刑章，經此偵查程序及科刑之教訓後，
      應已知所警惕，相信不會再犯，並考量被告年事已高且為
      低收入戶，獨居於安養中心等情況，本院綜核各情認上開
      刑之宣告，已足策其自新，所宣告之刑，以暫不執行為適
      當，爰併予宣告緩刑2 年。又為促使被告日後得以知曉尊
      重法治，及為期被告於服務社會中得導正其偏差行為與觀
      念，爰依刑法第74條第2 項第5 款之規定，諭知被告應於
      判決確定後1 年內，向執行檢察官指定之政府機關、政府
      機構、行政法人、社區或其他符合公益目的之機構或團體
      ，提供40小時之義務勞務，並依刑法第93條第1 項第2 款
      諭知緩刑期內付保護管束，期能使被告於義務勞務過程及
      保護管束期間，確切明瞭其行為之不當與危險性，並培養
      正確法治觀念，相信如此當較僅給予被告罰金、或處以拘
      役、6 個月以下有期徒刑而得易科罰金甚或拘束其身體自
      由之刑罰，更能達到法律制定之目的。至於被告究應向何
      政府機關、政府機構、行政法人、社區或其他符合公益目
      的之機構或團體提供義務勞務，屬執行之問題，應由執行
      檢察官斟酌全案情節及各政府機關、政府機構、行政法人
      、社區或其他符合公益目的之機構或團體之需求，妥為指
      定。再者，倘被告違反上開所定負擔情節重大，足認原宣
      告之緩刑難收其預期效果，而有執行刑罰之必要，依刑法
      第75條之1 第1 項第4 款規定，得撤銷其緩刑之宣告，併
      此敘明。
肆、適用法律依據：
一、程序法方面：刑事訴訟法第273 條之1 第1 項、第299 條第
    1 項前段。
二、實體法方面：刑法第320 條第1 項、第41條第1 項、第51條
    第5 款、第74條第1 項第2 款、第2 項第5 款、第93條第1
    項第2 款，刑法施行法第1 條之1 第1 項、第2 項前段，判
    決如主文。
本案經檢察官陳中順到庭執行職務。
中    華    民    國    99    年    10    月    21    日
                    刑事第九庭  法  官        邱忠義
以上正本證明與原本無異。
如不服本判決應於收受判決後10日內向本院提出上訴書狀，並應
敘述具體理由。其未敘述上訴理由者，應於上訴期間屆滿後20日
內向本院補提理由書(均須按他造當事人之人數附繕本)「切勿逕
送上級法院」。
中    華    民    國    99    年    10    月    21    日
                                書記官        王思穎
附錄本案論罪科刑實體法條全文：
刑法第320 條第1 項：
意圖為自己或第三人不法之所有，而竊取他人之動產者，為竊盜
罪，處5 年以下有期徒刑、拘役或500 元以下罰金。（罰金之貨
幣單位改為新臺幣，並提高為30倍）

司法院資訊處製作；財團法人民間司法改革基金會備份。
